【裁判字號】    98,上訴,3920
【裁判日期】    981001
【裁判案由】    偽造文書
【裁判全文】
臺灣高等法院刑事判決                98年度上訴字第3920號
上  訴  人
即  被  告  乙○○
上列上訴人因偽造文書案件，不服臺灣臺北地方法院98年度訴字
第815號，中華民國98年6月12日第一審判決（起訴案號：臺灣臺
北地方法院檢察署98年度偵緝字第925 號），提起上訴，本院判
決如下：
    主  文
上訴駁回。
    理  由
一、依刑事訴訟法第三百五十條、第三百六十一條、第三百六十
    二條、第三百六十七條規定，不服地方法院之第一審判決而
    上訴者，須提出上訴書狀，並應敘述具體理由，為上訴必備
    之程式；其所提出之書狀未敘述上訴理由，或僅曾以言詞陳
    述上訴理由者，均應於上訴期間屆滿後二十日內補提理由書
    於第一審法院。第一審法院經形式審查，認逾期未補提上訴
    理由者，應定期間先命補正；逾期未補正者，為上訴不合法
    律上之程式，應以裁定駁回。倘已提出上訴理由，但所提非
    屬具體理由者，則由第二審法院以上訴不合法律上之程式，
    判決駁回。而所謂具體理由，必係依據卷內既有訴訟資料或
    提出新事證，指摘或表明第一審判決有何採證認事、用法或
    量刑等足以影響判決本旨之不當或違法，而構成應予撤銷之
    具體事由，始克當之（例如：依憑證據法則具體指出所採證
    據何以不具證據能力，或依憑卷證資料，明確指出所為證據
    證明力之判斷如何違背經驗、論理法則）；倘僅泛言原判決
    認定事實錯誤、違背法令、量刑失之過重或輕縱，而未依上
    揭意旨指出具體事由，或形式上雖已指出具體事由，然該事
    由縱使屬實，亦不足以認為原判決有何不當或違法者（例如
    ：對不具有調查必要性之證據，法院未依聲請調查亦未說明
    理由，或援用證據不當，但除去該證據仍應為同一事實之認
    定），皆難謂係具體理由，俾與第二審上訴制度旨在請求第
    二審法院撤銷、變更第一審不當或違法之判決，以實現個案
    救濟之立法目的相契合，此有最高法院九十七年台上字第八
    九二號判決意旨可參照。
二、本件被告上訴意旨略以：犯下此錯，深感後悔，現已有正當
    工作，家境清寒，家人生病，請從輕量刑等語，然查：原審
    以被告坦承犯行，核與證人即被害人甲○○於警詢證述相符
    ，並有臺北縣政府警察局北縣警文字第C00000000 號舉發違
    反道路交通管理事件通知單存查聯本一紙在卷可資佐證，因
    認被告犯行，事證明確，堪予認定，而審酌被告前有多次竊
    盜、偽造文書等前科，素行不佳，並曾冒用其兄即被害人甲
    ○○之名應訊而使甲○○誤遭法院判刑確定，直至重起再審
    ，始還甲○○清白，竟僅因為避免交通違規之裁罰，又於本
    件交通違規事件中偽以其兄甲○○名義在舉發違規通知單內
    簽名，及犯後坦承犯行等一切情狀，量處有期徒刑四月，並
    諭知易科罰金之折算標準。且說明臺北縣政府警察局北縣警
    文字第C00000000 號舉發違反道路交通管理事件通知單之移
    送聯、存查聯上「收受通知聯者簽章」欄內偽造之「甲○○
    」之署名各一枚，均應依刑法第二百十九條之規定，宣告沒
    收。認事用法量刑，均無不合。被告上訴泛言請求從輕量刑
    等語，顯未依據卷內既有訴訟資料或提出新事證，指摘或表
    明第一審判決有何採證認事、用法或量刑等足以影響判決本
    旨之不當或違法，而構成應予撤銷之具體事由，揆諸上開法
    條規定及最高法院判決意旨，難認上訴合法，應予駁回。爰
    不經言詞辯論，依刑事訴訟法第三百六十七條前段、第三百
    七十二條規定，判決如主文。
中    華    民    國    98    年    10    月    1     日
                  刑事第十八庭審判長法  官  吳鴻章
                                    法  官  汪梅芬
                                    法  官  周政達
以上正本證明與原本無異。
如不服本判決，應於收受送達後10日內向本院提出上訴書狀，其
未敘述上訴之理由者並得於提起上訴後10日內向本院補提理由書
（均須按他造當事人之人數附繕本）「切勿逕送上級法院」。
                                    書記官  廖純瑜
中    華    民    國    98    年    10    月    1     日


司法院資訊處製作；財團法人民間司法改革基金會備份。
